【裁判字號】    92,易,505
【裁判日期】    920731
【裁判案由】    妨害公務
【裁判全文】
臺灣彰化地方法院刑事判決                          九十二年度易字第五五號
    公  訴  人  臺灣彰化地方法院檢察署檢察官
    被      告  丙○○
右列被告因妨害公務案件，經檢察官提起公訴（九十二年度偵字第二八八一號），本
院判決如左：
    主      文
丙○○對於公務員依法執行職務時，施強暴，處有期徒刑陸月，如易科罰金以參佰元
折算壹日。
    事      實
一、丙○○於民國九十二年三月三十一日下午午餐間，搭乘其姊夫甲○○所駕駛車號
    ＱＪ─四五八二號自小客車，前往彰化縣員林鎮○○路與南潭路交岔口附近自助
    餐店用餐飲酒，甲○○為求一時之便，遂將該自小客車違規逆向停放於上開交岔
    路口之紅色標線處，嗣於同日下午三時許，為穿著警察制服依法執行職務巡邏之
    彰化縣警察局員林分局員警乙○○發現，逕予開單舉發後，正欲離去時，丙○○
    見狀，心生不滿，明知上開巡邏員警，係正在依法執行職務之公務員，竟迅速衝
    上前，未出一語，即以右拳頭，重擊上開巡邏員警之左後背肩胛骨一次，並出口
    大聲質問：你開什麼紅單等語，因而為警當場逮捕。
二、案經彰化縣警察局員林分局報告臺灣彰化地方法院檢察署檢察官偵查起訴。
    理      由
一、訊據被告丙○○雖坦承於上開時地很用力毆打員警乙○○無誤，然又辯稱：因伊
    喝了一杯葡萄酒醉了，並不是故意打員警，而是不小心，伊只是要輕輕拍該員警
    而已云云，足見其前後所辯已顯然矛盾，且右揭犯罪事實，業據被告丙○○迭於
    警詢、偵訊中坦承不諱，核與警員乙○○之書面報告情節相符，復有逕行舉發違
    規停車通知書在卷可參，被告事後所辯，顯係卸責之詞，不足採信，右開妨害公
    務罪，堪予認定。
二、核被告丙○○所為，係犯刑法第一百三十五條第一項之妨害公務罪。爰審酌被告
    犯罪之動機、方法、手段、無視公權力之存在竟予以侵害、所生危害暨犯後態度
    等一切情狀，量處如主文所示之刑，併諭知易科罰金之折算標準，以示懲儆。
據上論斷，應依刑事訴訟法第二百九十九條第一項前段，刑法第一百三十五條第一項
、第四十一條第一項前段，罰金罰鍰提高標準條例第一條前段、第二條，判決如主文
。
本案經檢察官林依成到庭執行職務
中      華      民      國      九十二    年    七    月    三十一    日
                                臺灣彰化地方法院刑事第三庭
                                    法      官       施  坤  樹
右正本證明與原本無異。
如不服本判決，應於判決送達後十日內向本院提出上訴狀( 須附繕本 )。
                                    法院書記官       陳  文  俊
中      華      民      國      九十二    年    八    月      五      日
刑法第一百三十五條
對於公務員依法執行職務時，施強暴脅迫者，處三年以下有期徒刑、拘役或三百元以
下罰金。
意圖使公務員執行一定之職務或妨害其依法執行一定之職務或使公務員辭職而施強暴
脅迫者亦同。
犯前二項之罪，因而致公務員於死者，處無期徒刑或七年以上有期徒刑；致重傷者，
處三年以上、十年以下有期徒刑。


司法院資訊處製作；財團法人民間司法改革基金會備份。
